【裁判字號】    92,交上易,338
【裁判日期】    920923
【裁判案由】    恐嚇等
【裁判全文】
臺灣高等法院刑事判決                          九十二年度交上易字第三三八號
    上  訴  人
    即  被  告  丙○○
右上訴人因恐嚇等案件，不服臺灣板橋地方法院九十二年度交易字第三三八號，中華
民國九十二年六月二十三日第一審判決（起訴案號：臺灣板橋地方法院檢察署九十二
年度偵緝字第六一八、六一九、六四四號），提起上訴，本院判決如左：
    主  文
上訴駁回。
    事  實
一、丙○○基於意圖為自己不法所有之概括犯意，連續為下列犯行：
（一）於民國（下同）九十二年一月十六日下午三時，在台北縣板橋市○○路二十九
      號前，徒手竊取乙○○之車號ＭＦＤ－三四二號之機車，得手後，見乙○○將
      電話費收據放在機車置物箱內，即打電話向乙○○恐嚇要交付新台幣（下同）
      兩千元，才能取回機車，乙○○因此心生恐懼，同意與丙○○約定於翌日在台
      北縣板橋市○○○路、公園路口交付兩千元，丙○○收取款項後，始將機車返
      還。
（二）復於同年一月十八日晚間九時三十分，在台北縣板橋市○○○路十六號前，以
      自備鑰匙一支，插入電門，正在發動丁○○之車號ＤＧＦ－七八九號之機車之
      際，即為被害人丁○○當場查獲而未遂，警方據報前往現場，在被告身上扣得
      鑰匙一支及乙○○之電話費收據，依丙○○之供述而查獲犯行(一)，經檢察官諭
      知交保三萬元後釋放。
（三）丙○○再於同年二月十三日晚間七時許，在台北縣土城市○○路○段二一四號
      ，與友人飲用花雕酒五、六瓶，玉泉清酒兩瓶，已達不能安全駕駛之程度（惟
      未達精神耗弱之程度），先於夜間十時許，在台北縣土城市○○路○段二五九
      號前，以自備之鑰匙竊取己○○之車號ＫＤＺ－一七０號之機車，得手騎該機
      車離去，行經台北縣土城市○○街一八三號前，應注意車前狀況，依當時晴天
      、夜間有照明之村里道路，路面乾燥，無缺陷，亦無不能注意之情形，竟未注
      意車前狀況，直接衝撞亦未由行人穿越道橫越馬路之行人甲○○，致甲○○向
      前跌倒，受有頭部創傷、左臀挫傷等傷害，經員警據報到場處理，丙○○向警
      方自首過失傷害犯行，並為警測得丙○○呼氣酒精濃度高達每公升零點七九毫
      克，復扣得鑰匙六支。經檢察官訊問後，諭知限制住居後釋放。
（四）末於九十二年三月十一日下午四時三十分，在台北縣板橋市○○路○段八十七
      巷八十五之二號，以自備之鑰匙竊取戊○○之車號ＡＤＹ－五二０號機車，得
      手後騎乘該機車離去，行經板橋市○○○路六號前時，經員警當場查獲，並扣
      得鑰匙一支。經檢察官訊問後以一萬元交保釋放。
二、案經告訴人甲○○訴由台北縣政府警察局土城分局、板橋分局移送台灣板橋地方
    法院檢察署偵查起訴。
    理  由
一、被告丙○○經合法傳喚，末於審判期日到庭陳述，惟據其本院調查時則矢口否認
    有右揭犯行，並辯稱：伊並沒有偷車及恐嚇取財，對於車禍一事亦不記得云云置
    辯。
    經查：
（一）犯罪事實(一)部分，業據被害人乙○○於警詢中指訴：我的機車因為鑰匙未取下
      ，於九十二年一月十六日下午三點，在台北縣板橋市○○路二九號機車停車格
      內失竊，嫌犯利用我放在機車內的中華電信電話費收據打電話給我，要我拿錢
      來換車，我於十七日約在板橋市○○○路、公園路口見面，我交付兩千元給嫌
      犯，車子我在附近尋獲，經我指認就是丙○○無誤等語明確（見偵一卷第七頁
      ）。
（二）犯罪事實(二)部分，業據被害人丁○○於警詢中指訴：機車是登記我朋友王朝源
      的名字，但我已向他購買，還沒到監理所過戶，我發現不明人士竊取這台機車
      ，我當場向警方報案，警方馬上逮捕等語明確（見偵一卷第六頁）；又證人謝
      英山於原審到庭結證稱：是店家打電話到派出所報案，說有民眾車子被偷，當
      場抓到小偷，我們到現場實，被告已經被車主抓住，他當時手上還拿一支鑰匙
      ，我們就把他帶回派出所，車主說他要去牽車時，發現被告坐在他的機車上，
      已經將車子鑰匙插入電門，準備要發動，查獲被告後，我們在被告身上查到乙○○的帳單，才知道他之前的擄車勒贖案件等語（見原審審判筆錄），並扣得
      鑰匙一支在卷可憑。
（三）犯罪事實(三)部分，經證人己○○於警詢中指訴：車主是我先生王維綱，是九十
      二年二月十三日晚間十一時十五分，在土城市○○路○段二五九號前發現失竊
      ，當晚十一時三十分向土城分局清水派出所報案等語，證人邱進坪於原審到庭
      結證稱：當時被告胡言亂語，意識還算清楚，我問他問題，他還可以正常回答
      ，身上有酒味，但還沒有到神智不清的程度等語（原審見審判筆錄），足認被
      告雖因酒醉，不能安全駕駛機車，但其竊取機車時，對於外界事物之判斷能力
      ，並未較普通人之平均程度顯然減退，應未達精神耗弱之程度，附此敘明，此
      外，復有贓物認領保管單、車籍資料、扣案鑰匙六支可稽；酒醉駕車及過失傷
      害罪部分，證人邱進坪到庭結證稱：我們是根據地上機車的刮地痕畫出現場圖
      ，我到現場時，被害人跟被告都在，這裡並沒有斑馬線，被害人說他已經走到
      馬路中間，他要直接穿越馬路到對面，撞擊點應該在車道中間，我們到現場時
      ，車已經被移到旁邊了等語；又被害人甲○○指述：我在土城市○○街一八三
      號前，要過馬路時，被一酒醉男子騎機車撞傷，丙○○爬起來之後，連看我一
      下都沒有隨即牽車後就想走人，為本人攔下，一看他有受傷，我就報一一九叫
      救護車，我隨後也到亞東醫院就醫療傷等語明確（見偵二卷第十七頁），並有
      並有現場圖、車禍現場照片八幀、酒精濃度測量表、測試觀察記錄表、亞東醫
      院診斷證明書可證，被告於本件車禍有過失甚明，且其過失與告訴人受傷間亦
      有因果關係。
（四）犯罪事實(四)部分，經被害人戊○○指訴：車子是登記力昌企業股份有限公司所
      有，我是九十二年三月十一日下午三點四十五分，在板橋市○○路○段八七巷
      八五之二號發現機車遭竊取，我正準備向板橋分局後埔派出所報案，剛到派出
      所才發現機車已遭警方查獲等語明確（見偵三卷第五頁），並有車籍查詢資料
      、贓物認領證明單、扣案鑰匙一支可稽。
（五）且被告於原審亦坦認前揭犯行，互核與事實相符。綜上，被告於本院調查時再
      行否認犯罪，應屬事後卸責諉詞，不可採信，事證明確，犯行堪予認定，。
二、核被告所為係犯刑法第三百二十條第一項之竊盜罪、第三百四十六條第一項之恐
    嚇取財罪、刑法第一百八十五條之三之公共危險罪及刑法第二百八十四條第一項
    之過失傷害罪。被告竊取丁○○機車部分，雖已著手，但未置於自己實力支配之
    下即為被害人查獲，尚屬未遂，其餘三次竊盜行為，均屬既遂，四次竊盜行為時
    間緊接、手段相同，所犯均為構成要件相同之罪，顯係基於概括犯意為之，應依
    連續犯論以一竊盜罪既遂，並加重其刑。而被告所犯之竊盜罪與恐嚇取財罪間，
    有手段、目的之牽連關係，應從一重之恐嚇取財罪處斷（公訴人誤以為應依竊盜
    罪處斷，尚有未合）。被告酒醉駕車，因而致人受傷，應依道路交通管理處罰條
    例第八十六條第一項加重其刑，又被告於過失傷害犯罪發生後，對於偵查機關未
    發覺之罪自首而受裁判，有「涉嫌人是否自首調查表」可稽，應依刑法第六十二
    條前段減輕其刑，並依法先加後減之。被告所犯之恐嚇取財罪、公共危險罪及過
    失傷害罪三罪間，行為互殊，應予分論併罰。
三、原審因認被告罪證明確，引用刑法第五十六條（贅引）、第一百八十五條之三、
    第二百八十四條第一項前段、第三百二十條第一項、第三百四十六條第一項、第
    六十二條前段、第五十五條、第五十一條第五款、第三十八條第一項第二款，道
    路交通管理處罰條例第八十六條第一項，罰金罰鍰提高標準條例第一條前段，並
    審酌被告連續竊取四台機車，並向被害人乙○○恐嚇取財兩千元，犯罪所生損害
    非輕，又酒醉駕車，撞擊告訴人甲○○，過失程度甚鉅，及對被害人所生損害非
    輕，四台機車均由被害人領回，惟未賠償被害人甲○○之損失，犯後態度等一切
    情狀，分別量處恐嚇取財罪部分，有期徒刑壹年；公共危險罪部分，處有期徒刑
    參月；過失傷害人，處有期徒刑參月，應執行有期徒刑壹年肆月。扣案之八支機
    車鑰匙，係被告所有且供犯罪所用之物，應依刑法第三十八條第一項第二款宣告
    沒收。經核原審認事用法，並無不合，量刑亦屬妥適，上訴人即被告上訴意旨否
    認犯罪，指摘原判決不當，並無理由，上訴應予駁回。
四、被告經合法傳喚，無正當理由未到庭，爰不待其陳述，逕行判決。
據上論斷，應依刑事訴訟法第三百六十八條、第三百七十一條，判決如主文。
本案經檢察官陳文琪到庭執行職務。
中      華      民      國    九十二    年      九      月    二十三    日
                              臺灣高等法院刑事第十六庭
                                  審判長法  官  許  增  男
                                        法  官  黃  鴻  昌
                                        法  官  周  煙  平
右正本證明與原本無異。
不得上訴。
                                        書記官  蕭  麗  珍
中      華      民      國    九十二    年      九      月    二十九    日
附錄：本案論罪科刑法條全文
中華民國刑法第三百二十條第一項
意圖為自己或第三人不法之所有，而竊取他人之動產者，為竊盜罪，處五
年以下有期徒刑、拘役或五百元以下罰金。
中華民國刑法第三百四十六條第一項
意圖為自己或第三人不法之所有，以恐嚇使人將本人或第三人之物交付者
，處六月以上五年以下有期徒刑，得併科一千元以下罰金。
中華民國刑法第一百八十五條之三
服用毒品、麻醉藥品、酒類或其他相類之物，不能安全駕駛動力交通工具
而駕駛者，處一年以下有期徒刑、拘役或三萬元以下罰金。
中華民國刑法第二百八十四條第一項
因過失傷害人者，處六月以下有期徒刑、拘役或五百元以下罰金，致重傷
者，處一年以下有期徒刑、拘役或五百元以下罰金。


司法院資訊處製作；財團法人民間司法改革基金會備份。
